臺灣新北地方法院刑事判決　
110年度訴字第711號
公  訴  人  臺灣新北地方檢察署檢察官
被      告





選任辯護人  劉興峯律師
            閻道至律師
上列被告因違反毒品危害防制條例案件，經檢察官提起公訴（11
0年度偵字第2048號），本院判決如下：
    主  文
籍永全共同販賣第三級毒品未遂，處有期徒刑壹年拾月。緩刑參
年，緩刑期間付保護管束，並應向檢察官指定之政府機關、政府
機構、行政法人、社區或其他符合公益目的之機構或團體提供壹
佰貳拾小時之義務勞務及接受肆場次之法治教育課程。
扣案如附表所示之毒品以及行動電話壹支（含門號0000000000號
SIM卡壹張），均沒收之。
    事  實
一、籍永全明知愷他命係毒品危害防制條例第2條第2項第3款所
    規定之第三級毒品，依法不得販賣、持有，竟與真實身分年
    籍姓名不詳、暱稱「龍哥」之成年人共同意圖營利，基於販
    賣第三級毒品之犯意聯絡，由龍哥於民國109年12月9日下午
    3時7分許，使用網路通訊社群軟體「WECHAT」，以暱稱「星
    空紓壓會館」透過私人訊息向不特定人士張貼刊登「雙北24
    h外送妹妹 按摩過夜5h12100水床全套3h7300冰火五重天2h4
    900純手工1h2500」」之販賣毒品廣告訊息，嗣員警於109年
    12月9日執行網路巡邏勤務，發現上情，遂以暱稱「小貢丸
    」喬裝成買家留言詢問，並約定於新北市○○區○○路000號前
    交易。再由籍永全於同日晚間7時41分許，騎乘車牌號碼000
    -0000號普通重型機車前往上址，以新臺幣（下同）2,500元
    出售第三級毒品愷他命1包與員警，經員警初步確認係毒品
    無誤後，立即表明警察身分，當場逮捕籍永全而未遂，並查
    扣交易毒品愷他命1包、聯絡販賣毒品用之行動門號0000000
    000號手機1支（含SIM 卡）及其身上所持有毒品愷他命9包
    等物。
二、案經新北市政府警察局新莊分局移送臺灣新北地方檢察署檢
    察官偵查起訴。
    理  由
壹、程序事項
一、關於證據能力之意見：
（一）按被告以外之人於審判外之言詞或書面陳述，除法律有規
      定者外，不得作為證據，刑事訴訟法第159條第1項固有明
      文。惟被告以外之人於審判外之陳述，經當事人於審判程
      序同意作為證據，法院審酌該言詞陳述或書面陳述作成時
      之情況，認為適當者，亦得為證據；當事人、代理人或辯
      護人於法院調查證據時，知有上開刑事訴訟法第159條第1
      項不得為證據之情形，而未於言詞辯論終結前聲明異議者
      ，視為有前項之同意，刑事訴訟法第159條之5亦有明文。
      查本判決下列引用之被告籍永全以外之人於審判外之陳述
      ，雖屬傳聞證據，惟因檢察官、被告及辯護人，於本院準
      備程序及審判期日均不爭執其證據能力（見本院卷第103
      、168頁），迄言詞辯論終結時亦均未聲明異議（見本院
      卷第175頁），本院審酌各該證據作成之情況，核無非法
      取證或證明力明顯偏低之瑕疵，以之作為證據，應屬適當
      ，依前揭法條規定，認均有證據能力。
（二）次按刑事訴訟法第159條至第159條之5有關傳聞法則之規
      定，乃對於被告以外之人於審判外之言詞或書面陳述之供
      述證據所為之規範；至非供述證據之書證、物證則無傳聞
      法則規定之適用，如該非供述證據非出於違法取得，並已
      依法踐行調查程序，即不能謂其無證據能力。查下列非供
      述證據，並無證據證明係出於違法取得之情形，復經本院
      依法踐行調查程序，自均有證據能力。
貳、實體事項：
一、認定犯罪事實所憑之證據及理由：
（一）前揭事實，業據被告於警詢、偵訊、本院準備程序及審理
      中均坦承不諱（見偵卷第11至15、42至43、53頁、本院卷
      第101頁、第173頁），並有新莊分局109年12月9日職務報
      告、搜索扣押筆錄、扣押物品目錄表、通訊對話譯文一覽
      表、查獲現場暨扣案物照片、通訊軟體訊息暨對話紀錄照
      片、台灣尖端先進生技醫藥股份有限公司110年2月19日毒
      品證物鑑定分析報告（見偵卷第16至20、25至33、57至58
      頁），足見被告前揭任意性之自白屬實，堪可採信。
（二）又販賣毒品本屬政府嚴予查緝之不法行為，非可公然為之
      ，更屬重罪，衡情一般持有毒品者，當不致輕易將毒品交
      付他人；況毒品價格不貲、物稀價昂，並無公定之價格，
      不論任何包裝，均可任意分裝增減分量，每次買賣價量，
      亦可能隨時依雙方間之關係深淺、資力、需求量及對行情
      之認知、來源是否充裕、查緝是否嚴緊，購買者被查獲時
      供述購買對象之可能性風險之評估等，因而異其標準，並
      隨時機動調整，非可一概而論。是販毒者從價差或量差中
      牟利方式雖異，其意圖營利之非法販賣行為則一致，茍非
      有利可圖，實無甘冒重罪風險而僅以購入價格更行轉售之
      理。況且販賣毒品之所謂販賣行為，只須行為人主觀上有
      營利之意圖，且客觀上有販賣之行為，即足構成，至於行
      為人所欲謀取者究竟係價差抑或是量差之利益，及其實際
      上是否已經獲利或獲利若干，均非所問。查被告為有智識
      程度之成年人，對於毒品交易為檢警機關嚴予取締之犯罪
      ，法律就此亦有重典處罰乙節，並無不知之理，卻仍與「
      龍哥」共同販售第三級毒品愷他命等情，其於警詢時亦供
      陳係因缺錢而涉犯本案等語（見偵卷第14頁），雖非屬巨
      額利潤，但具有從中獲利之意圖乙情，亦堪認定。
（三）綜上，本案事證明確，被告犯行堪以認定，應依法論科。
二、論罪之法律適用及量刑之審酌情形：
（一）罪名：
      核被告所為，係犯毒品危害防制條例第4條第6項、第3項
      之販賣第三級毒品未遂罪。被告販賣第三級毒品愷他命而
      持有第三級毒品愷他命之低度行為，應為販賣第三級毒品
      之高度行為所吸收，不另論罪。
（二）共犯：
　　　被告與真實姓名年籍不詳綽號「阿龍」之成年人就本案犯
      行，有犯意聯絡及行為分擔，為共同正犯。
（三）刑之減輕事由：
    1.被告就其所犯上開販賣第三級毒品犯行，於偵查及審理中
      均已自白犯罪，業如前述，爰依毒品危害防制條例第17條
      第2項規定減輕其刑。
    2.被告已著手於販賣第三級毒品犯罪行為之實行而不遂，為
      未遂犯，爰依刑法第25條第2 項規定，按既遂犯之刑減輕
      其刑，並依法遞減之。
（四）量刑部分：
    1.爰以行為人之責任為基礎，審酌被告無視於國家防制毒品
      危害之禁令，竟意圖營利販賣第三級毒品未遂，戕害國民
      健康及社會秩序，應予以非難，兼衡其並無前科，素行尚
      可，有臺灣高等法院被告前案紀錄表1份可參（見本院卷
      第13頁），學歷為高中畢業，現就讀大學，前曾從事餐飲
      外送員，與外婆同住，並需扶養外婆及父親等生活狀況（
      見本院卷第140頁），並斟酌其本案犯罪之動機、目的、
      手段、素行、犯罪後始終坦承犯行之態度等一切情狀，量
      處如主文第1項所示之刑，以資懲儆。
    2.緩刑：
　　  查被告前曾因妨害自由案件，經臺灣高等法院以108年上
      訴字3408號判決處有期徒刑6月，緩刑2年確定，111年3月
      4日緩刑期滿未經撤銷，此有臺灣高等法院被告前案紀錄
      表1份存卷可稽（見本院卷13頁），並考量其行為時年紀
      尚輕，因不知輕重及思慮欠周而為本案犯行，又犯後始終
      坦承犯行，有悔悟之心，信其經此偵審教訓，應知警惕，
      尚無立即使其執行刑期之必要，認所宣告之刑以暫不執行
      為適當，爰依刑法第74條第1項第1款規定宣告緩刑3年，
      以利自新。另為避免其心存僥倖，能深切記取教訓以建立
      尊重法治之正確觀念，爰併依刑法第74條第2項第5款、第
      8款之規定，諭知其應於緩刑期間內依檢察官指定之政府
      機關、政府機構、行政法人、社區或其他符合公益目的之
      機構或團體，提供120小時之義務勞務，並接受4場次之法
      治教育課程，且依刑法第93條第1項第2款規定，應於緩刑
      期間付保護管束，以觀後效。如有違反上述緩刑負擔而情
      節重大者，而有執行刑罰之必要，依刑法第75條之1第1項
      第4款規定，得為撤銷緩刑宣告事由，附此敘明。
三、沒收部分：
（一）扣案如附表所示毒品，均檢出第三級毒品愷他命成分，為
      違禁物，為被告本案販賣第三級毒品之物及預備販賣之第
      三級毒品，此經被告供陳明確（見偵卷第53頁），不問屬
      於犯罪行為人與否，依刑法第38條第1項規定沒收之。
（二）查扣案之行動電話門號0000000000號1支，係被告用以聯
      繫「龍哥」、為本案所犯販賣第三級毒品犯行所用之物，
      業據其供述在卷（見本院卷第140頁），為犯罪所用之物
      ，不問屬於犯罪行為人與否，應依毒品危害防制條例第19
      條第1項之規定宣告沒收。
（三）至被告並未因本案獲取犯罪所得，扣案之37,700元亦非犯
      罪所得，此據被告供陳明確（見偵卷第13頁），爰不為犯
      罪所得之沒收，併此敘明。
據上論斷，應依刑事訴訟法第299條第1項前段，判決如主文。
本案由檢察官陳璿伊提起公訴、經檢察官王凌亞到庭執行職務。
中　　華　　民　　國　　111 　年　　3　　月　　23　　日
　　　　　　　    刑事第十庭  審判長法  官  謝梨敏
　　　　　　　
                                    法　官　黃秀敏
              
                                    法　官　謝茵絜
上列正本證明與原本無異。
如不服本判決，應於判決送達後20日內敘明上訴理由，向本院提
出上訴狀 (應附繕本) ，上訴於臺灣高等法院。其未敘述上訴理
由者，應於上訴期間屆滿後20日內向本院補提理由書「切勿逕送
上級法院」。
                                    書記官　盧姿妤　　　
中　　華　　民　　國　　111 　年　　3 　　月　　24　　日
附錄本判決論罪之法律條文：
毒品危害防制條例第4條第3項、第6項
附表
編號 扣案物品 鑑定書及鑑定結果 毛重、淨重、使用量、剩餘量 備註  1 白色透明結晶1包  台灣尖端先進生技醫藥股份有限公司毒品原物鑑定實驗室實驗室分析編號DAA3244-1，檢出愷他命 毛重0.99公克，淨重0.8公克，使用量0.05公克，剩餘量0.75公克 偵卷第57頁正面  2 白色透明結晶9包 台灣尖端先進生技醫藥股份有限公司毒品原物鑑定實驗室實驗室分析編號DAA3244-2，檢出愷他命 總毛重21.82公克，證物外觀顏色一致，隨機取1件進行分析，毛重2.97公克，淨重2.78公克，使用量0.035公克，剩餘量2.745公克 偵卷第57頁反面